臺灣基隆地方法院刑事判決　　　　　　　 94年度易字第289號
公　訴　人　臺灣基隆地方法院檢察署檢察官
被　　　告　丙○○
　　　　　　　　　　現於臺灣台北監獄士林分監
上列被告因竊盜案件，經檢察官提起公訴（94年度偵緝字第134號）
，本院判決如下：
    主  文
丙○○無罪。
    理  由
一、公訴意旨略以：被告丙○○意圖為自己不法之所有，於民國
    （下同）93年9月5 日11時40分許，在基隆市○○路103號即
    「鎮北交通有限公司」前，以放置於上開公司抽屜內之鑰匙
    ，竊取乙○○所有車牌號碼LS3-107 號重型機車一輛，得手
    後留供己用。嗣於翌日乙○○發現該車失竊，經調閱監視器
    畫面而查知上情，因認被告涉犯刑法第320條第1項之竊盜罪
    嫌。
二、按犯罪事實應依證據認定之，無證據不得認定犯罪事實；不
    能證明被告犯罪者，應諭知無罪之判決，刑事訴訟法第154
    條第2項及第301條第1 項，分別定有明文。次按認定不利於
    被告之事實，須依積極證據，苟積極證據不足為不利於被告
    事實之認定時，即應為有利於被告之認定，更不必有何有利
    之證據；又事實之認定，應憑證據，如未能發現相當證據，
    或證據不足以證明，自不能以推測或擬制之方法，以為裁判
    基礎；被告否認犯罪事實所持之辯解，縱屬不能成立，仍非
    有積極證據足以證明其犯罪行為，不能遽為有罪之認定。而
    刑事訴訟法上所謂認定犯罪事實之積極證據，係指適合於被
    告犯罪事實之認定之積極證據而言，雖不以直接證據為限，
    間接證據亦包括在內；然而無論直接或間接證據，其為訴訟
    上之證明，須於通常一般之人均不致有所懷疑，而得確信其
    為真實之程度者，始得據為有罪之認定，倘其證明尚未達到
    此一程度，而有合理之懷疑存在時，致使無從形成有罪之確
    信，根據「罪證有疑，利於被告」之證據法則，即不得遽為
    不利被告之認定（最高法院30年上字第816 號、29年上字第
    3105號、30年上字第1831號、40年台上字第86號及76年台上
    字第4986號判例意旨參照）。
三、公訴人認為被告涉犯竊盜罪嫌，無非以：被告自承有騎走本
    件失竊機車；被害人乙○○之指述；證人陳榮華之證述；行
    照影本及監視器翻拍照片 2紙為論據，惟訊據被告堅決否認
    有何竊盜犯行，辯稱：老闆有同意機車伊可使用，且當天騎
    機車並無不還之意，只是正要騎回公司時，因酒駕被警攔查
    ，並扣車，致無法歸還機車等語。經查：證人乙○○於偵查
    中證稱：「我聽陳榮華說被告有說要去台北。」、「（訊以
    以前有無機車借給被告使用過？）有，我們有要求他先說一
    聲才可以使用。」等語（見94年度偵字第38號偵查卷第 6頁
    ）；證人陳榮華於偵查中亦證稱：「當天被告說要騎機車去
    瑞芳找朋友。」、「我是有看過被告騎過幾次。」、「看過
    他去買自己要抽的香煙，也有騎去修車行的計程車的修理廠
    辦事情。」、「我看到他去買煙一次約五分鐘就回來，他騎
    的時侯我沒有每次都有看到。」等語（見94年度偵緝字第13
     4號偵查卷第31、32頁），可見被告並非不可使用本件機車
    。再查，被告於93年9月5日晚間 8時24分許，酒後騎乘本件
    機車，行經台北市○○區○○路興中路口時，為警攔檢查獲
    ，施以酒精測試，測得其酒精濃度呼氣達每公升0.95毫克，
    經台灣士林地方法院檢察署檢察官聲請簡易判決處刑，台灣
    士林地方法院於93年12月22日，以93年度士交簡字第1994號
    判處有期徒刑3月，本件機車則於查獲當天為警查扣，移置
    景豐保管場，迄今未領回等情，有台灣士林地方法院檢察署
    93年度偵字第8693號聲請簡易判決處刑書、台灣士林地方法
    院93年度士交簡字第1994號判決書、台北市政府警察局南港
    分局94年9月14日北市警南分刑字第09432082600號函在卷可
    按，足證被告騎用機車當天即因酒駕，致該機車為警查扣，
    因此，被告使用本件機車，究有無不法所有意圖，則有疑義
    。
四、綜上，檢察官所舉之證據尚無法使本院產生必屬被告所為之
    有罪確信，此外復查無其他積極證據足證被告確有公訴意旨
    所指之竊盜犯行，揆諸前揭規定說明，本案自應為被告無罪
    之諭知。
據上論斷，應依刑事訴訟法第301條第1項，判決如主文。
本案經檢察官甲○○到庭執行職務。
中　　華　　民　　國　　94　　年　　10　　月　　18　　日
                  刑事第二庭審判長法  官   王福康
                                  法  官   王慧惠
                                  法  官   齊  潔
以上正本證明與原本無異。
對於本件判決如有不服，應於收受送達後10日內，向本院提出上
訴書狀，上訴於臺灣高等法院，並按他造當事人之人數附具繕本
。
中　　華　　民　　國　　94　　年　　10　　月　　18　　日
                                  書記官   潘端典
附錄論罪法條：
刑事訴訟法第301條第1項：
 (無罪判決)
不能證明被告犯罪或其行為不罰者應諭知無罪之判決。
